【裁判字號】    88,易,2873
【裁判日期】    890821
【裁判案由】    妨害公務
【裁判全文】
臺灣臺南地方法院刑事判決                        八十八年度易字第二八七三號
    公  訴  人  臺灣台南地方法院檢察署檢察官
    被      告  丙○○
右列被告因妨害公務案件，經檢察官聲請簡易判決處刑（八十八年度偵字第一一七六
六號），本院新市簡易庭認依簡易程序顯不適宜，改由本院刑事庭依通常程序審理，
判決如左：
    主  文
丙○○意圖妨害公務員依法執行一定之職務而施強暴，處拘役肆拾日，如易科罰金，
以參佰元折算壹日。
    事  實
一、丙○○於民國（下同）八十八年九月十九日七時五十五分許，駕駛車號ＴＰ—三
    二六二號自用小客車，在台南縣永康市○○○路一一０四號前，因違規停車為永
    康派出所執勤警員甲○○、乙○○予以拆牌舉發之處分後，丙○○因心生不滿，
    遂於同日八時十分許，至永康派出所內向值班警員丁○○理論，約過十分鐘後，
    ，丙○○因見警員乙○○、甲○○持其車牌回派出所，竟意圖妨害乙○○依法執
    行一定之職務，由乙○○身後之方向，施不法腕力，以強暴手段奪取前開車牌。
二、案經台南縣警察局永康分局報告台灣台南地方法院檢察署檢察官偵查起訴。
    理  由
一、訊據被告丙○○於偵審中對於右揭時地違規停車被卸牌及隨後其至永康派出所理
    論，並伸手拿取車牌之事實，固坦承不諱（參見本院八十九年八月七日審判筆錄
    ），惟矢口否認有何妨害公務犯行，辯稱：伊是出手從警員手上拿回車牌，並不
    是出手搶警員手上的車牌云云。惟按刑法第一百三十五條之罪中，所謂施強暴，
    並不以對於公務員之身體直接實施暴力為限。凡以妨害公務員依法執行一定之職
    務為目標，而對物或對人施暴力，其結果影響及於公務員之執行職務者，均屬之
    （最高法院八十四年台非字第三三三號判決意旨參照）。是本件被告確有施用腕
    力欲取回由警員乙○○握持在手中之前開車牌，業經證人甲○○、丁○○於本院
    審理中證述明確在卷，且有違反道路交通管理通知單影本、違規現場照片三幀附
    卷足資佐憑，事證明確，被告犯行堪以認定，應予依法論科。
二、核被告所為，係犯刑法第一百三十五條第二項之妨害公務罪。爰審酌被告犯罪之
    動機、手段、犯後態度等一切情狀，量處如主文所示之刑，並諭知易科罰金之標
    準，以資懲儆。末查，被告丙○○雖未曾受有期徒刑以上刑之宣告，有台灣高等
    法院被告全國前案紀錄表一紙在卷可稽，惟本件被告對於警員之行政處分之認定
    有爭執，應循法定救濟程序表示不服，而非至警局滋事，徒留不守法之示範，且
    對斲傷行政機關之威信，是本院認所判處之主刑，不宜宣告緩刑，故未為宣告緩
    刑之諭知，併此敘明。
據上論斷，應依刑事訴訟法第四百五十二條、第二百九十九條第一項前段、刑法第一
百三十五條第二項、第四十一條，罰金罰鍰提高標準條例第一條前段、第二項，判決
如主文。
本案經檢察官高峰祈到庭執行職務。
中    華    民    國      八十九      年    八        月    二十一    日
                                  臺灣臺南地方法院刑事第三庭
                                      審判長法  官  董武全
                                            法  官  陳振謙
                                            法  官  謝家宜
右正本證明與原本無異。
如不服本判決，應於判決送達後十日內，向本院提出上訴狀。
                                            書記官  魏芝雯
中    華    民    國      八十九      年    八        月    二十二    日
附錄本件論罪科刑法條全文：
中華民國刑法第一百三十五條
對於公務員依法執行職務時，施強暴脅迫者，處三年以下有期徒刑、拘役或三百元以
下罰金。
意圖使公務員執行一定之職務或妨害其依法執行一定之職務或使公務員辭職，而施強
暴脅迫者，亦同。
犯前二項之罪，因而致公務員於死者，處無期徒刑或七年以上有期徒刑。致重傷者，
處三年以上、十年以下有期徒刑。


司法院資訊處製作；財團法人民間司法改革基金會備份。
